【裁判字號】    97,上訴,1309
【裁判日期】    970618
【裁判案由】    毒品危害防制條例
【裁判全文】
臺灣高等法院刑事判決                97年度上訴字第1309號
上  訴  人
即  被  告  丁○○
選任辯護人  邱鎮北律師
上  訴  人
即  被  告  丙○○
                    （現於臺灣臺北看守所羈押中）
選任辯護人  江仁俊律師
上  訴  人
即  被  告  甲○○
指定辯護人  本院公設辯護人李廣澤
上  訴  人
即  被  告  乙○○
選任辯護人  彭安國律師
上列上訴人等因違反毒品危害防制條例等案件，不服臺灣桃園地
方法院96年度訴字第476號，中華民國96年9月20日第一審判決（
起訴案號：臺灣桃園地方法院檢察署95年度偵字第21788號），
提起上訴，本院判決如下：
    主  文
原判決關於丁○○、乙○○、甲○○部分及丙○○有罪部分均撤
銷。
丁○○所犯如附表一編號一至五所示之罪，各處如附表一編號一
至五各主文欄所示之刑；附表一編號一至五各沒收欄除海洛因毒
品及包裝袋以外之扣案物品，均沒收；未扣案之物品，均沒收，
如全部或一部不能沒收時，追徵其價額，或以其財產抵償之；犯
罪所得均沒收之，如全部或一部不能沒收時，以其財產抵償之；
扣案之海洛因毒品併同難以析離之空包裝袋1只均沒收銷燬之。
應執行無期徒刑，禠奪公權終身，附表二編號一應沒收之物欄所
示除海洛因毒品及包裝袋以外之扣案物品，均沒收；未扣案之物
品，均沒收，如全部或一部不能沒收時，追徵其價額，或以其財
產抵償之；犯罪所得新台幣肆仟元沒收之，如全部或一部不能沒
收時，以其財產抵償之；扣案之海洛因毒品併同難以析離之空包
裝袋1只均沒收銷燬之。
丙○○所犯如附表一編號一至五所示之罪，各處如附表一編號一
至五各主文欄所示之刑；附表一編號一至五各沒收欄除海洛因毒
品及包裝袋以外之扣案物品，均沒收；未扣案之物品，均沒收，
如全部或一部不能沒收時，追徵其價額，或以其財產抵償之；犯
罪所得均沒收之，如全部或一部不能沒收時，以其財產抵償之；
扣案之海洛因毒品併同難以析離之空包裝袋1只均沒收銷燬之。
應執行有期徒刑貳拾肆年，附表二編號二應沒收之物欄所示除海
洛因毒品及包裝袋以外之扣案物品，均沒收；未扣案之物品，均
沒收，如全部或一部不能沒收時，追徵其價額，或以其財產抵償
之；犯罪所得新台幣肆仟元沒收之，如全部或一部不能沒收時，
以其財產抵償之；扣案之海洛因毒品併同難以析離之空包裝袋1
只均沒收銷燬之。
乙○○所犯如附表一編號一至二所示之罪，各處如附表一編號一
至二各主文欄所示之刑；附表一編號一至二各沒收欄除海洛因毒
品及包裝袋以外之扣案物品，均沒收；未扣案之物品，均沒收，
如全部或一部不能沒收時，追徵其價額，或以其財產抵償之；犯
罪所得均沒收之，如全部或一部不能沒收時，以其財產抵償之；
扣案之海洛因毒品併同難以析離之空包裝袋1只均沒收銷燬之。
應執行有期徒刑貳拾年，附表二編號三應沒收之物欄所示除海洛
因毒品及包裝袋以外之扣案物品，均沒收；未扣案之物品，均沒
收，如全部或一部不能沒收時，追徵其價額，或以其財產抵償之
；犯罪所得新台幣貳仟元沒收之，如全部或一部不能沒收時，以
其財產抵償之；扣案之海洛因毒品併同難以析離之空包裝袋1 只
均沒收銷燬之。
甲○○所犯如附表一編號四至五所示之罪，均累犯，各處如附表
一編號四至五各主文欄所示之刑，附表一編號四至五各沒收欄之
扣案物品，均沒收；犯罪所得沒收之，如全部或一部不能沒收時
，以其財產抵償之。應執行有期徒刑拾陸年，附表二編號四應沒
收之物欄所示之扣案物品均沒收；犯罪所得新台幣壹仟元沒收之
，如全部或一部不能沒收時，以其財產抵償之。
丁○○、丙○○、乙○○被訴如附表四編號一至三所示部分，均
無罪。
    事  實
一、甲○○前因施用第一級毒品案件，於民國（下同）93年11月
    22日為台灣板橋地方法院以93年訴字第1506號判處有期徒刑
    7月確定，並於94年10月24日執行完畢（於本案構成累犯）
    。
二、丁○○、丙○○、乙○○、甲○○均明知海洛因係毒品危害
    防制條例所明定列管之第一級毒品，不得非法持有、販賣。
    丁○○、丙○○，及乙○○平日本有共同施用海洛因毒品之
    習慣，因施用海洛因毒品往往花費甚鉅，且尋找來源不易，
    於95年7、8月間某日，丁○○遂向乙○○提議共組販毒集團
    販賣海洛因毒品，獲乙○○應允之後，丁○○並分別於95年
    8月30日某時邀集丙○○加入該販毒集團，於95年10月6日某
    時邀集甲○○加入該集團，丁○○、丙○○、乙○○，及甲○○4人遂以丁○○租用之桃園縣桃園市○○路270之3號4樓
    租屋處為據點，各自其加入該集團之時間起，共同基於販賣
    第一級毒品海洛因以資牟利之犯意聯絡，由丁○○於不詳時
    、地向姓名年籍不詳之成年人處，取得不詳數量之毒品海洛
    因以供應該集團販售，丙○○、乙○○（乙○○至95年9月2
    7日因另案遭羈押時止）、甲○○等人則負責以行動電話接
    聽不特定之客戶撥來購毒之電話（丁○○若有餘暇，亦親自
    接聽電話）、運送海洛因毒品至指定之交易地點予客戶及向
    客戶收取毒品交易之款項。而毒品交易收得之款項則均交由
    丙○○保管統籌後再轉交予丁○○；丙○○、乙○○、甲○○等人則以免費取得丁○○供給之生活食宿所需及免費海洛
    因毒品施用，作為從事販毒集團工作之報酬（此部分轉讓及
    施用毒品部分，公訴意旨僅敘述此乃丁○○給予丙○○、乙○○、甲○○等人之報酬之一，並無指明各次轉讓及施用之
    方式、時間、地點或轉讓之數量等構成要件之具體事實，此
    部分尚未合起訴之程式，揆其真意應無起訴此部分犯罪之意
    思，本院自無從審理，附此敘明）。丁○○、丙○○、乙○○、甲○○4人即以此分工方式伺機向不特定之人販賣海洛
    因毒品，各於附表一各欄所示之時間、地點，推由附表一所
    列之人以表列之各行動電話接聽購毒者撥來之電話，並於嗣
    後於約定之各交易地點，推由附表一所列之人攜帶海洛因毒
    品前往交易，除附表一編號五之交易（詳後敘）之外，餘次
    交易俱銀貨兩訖如附表一各購毒數量及價格欄所載。而於95
    年9月9日晚間7時40分許在桃園市○○路○段205號全聯社賣
    場附近（即附表一編號一），上開集團之販毒對象李世慶於
    完成毒品交易後，為警查獲，並於李世慶身上扣得海洛因毒
    品一包淨重0.11公克（空包裝重0.21公克）；另於95年10月
    12日下午5時22分許（即附表一編號五），甲○○攜帶約當
    新台幣（下同）2,000元價格之量之海洛因至桃園縣桃園市
    ○○路與經國路口之麥當勞後門欲與姓名年籍不詳綽號「小
    青」之女子交易毒品時，甲○○發現埋伏之員警，隨即逃逸
    ，並將該次交易之海洛因毒品丟棄於該交易地點附近之某處
    河流中，警方並於當日稍晚之晚間7時許，在桃園縣桃園市
    ○○路270之3號之後巷內及南平路與中正路口處，持原審法
    院核發之搜索票及台灣桃園地方法院檢察署檢察官核發之拘
    票陸續逮捕丁○○、丙○○、甲○○等人（乙○○業於95年
    9月27日另案遭羈押），並扣得如附表三編號一至三所列之
    物品，因而循線查獲上情。
    理  由
甲、程序部分：
一、按被告以外之人於審判外之言詞或書面陳述，除法律有規定
    者外，不得作為證據，刑事訴訟法第159條第1項固有明文，
    惟被告以外之人於偵查中向檢察官所為之陳述，除顯有不可
    信之情況者外，得為證據；另被告以外之人於檢察事務官、
    司法警察官或司法警察調查中所為之陳述，與審判中之陳述
    不符時，其先前之陳述具有較可信之特別情況，且為證明犯
    罪事實存否所必要者，得為證據。同法第159條之1、第159
    條之2亦有明文可參。而依第159條之1傳聞法則例外之立法
    理由，乃檢察官代表國家偵查犯罪，原則上能遵守法定程序
    ，且被告以外之人如具有具結能力，仍應依法具結，以擔保
    其據實陳述。故該條第2項規定「除顯有不可信之情況外」
    ，應係指被告以外之人於偵查中向檢察官所為之陳述，不論
    是言詞或書面，有未遵守法律規定之情形，即檢察官於偵查
    中所為之證據調查，須係出於違法取供者、或具有具結能力
    之被告以外之人，未依法命其具結之情況，始無證據能力。
    查證人許榮瑜、李世慶在臺灣桃園地方法院檢察署，經檢察
    官告知具結義務及偽證罪之處罰，並依法具結而為陳述，此
    有卷附上開偵訊筆錄及證人結文在卷可參，此部分亦未經檢
    察官、被告及辯護人就其證據能力表示異議，復未據被告、
    辯護人就前開證人許榮瑜、李世慶之陳述是否顯有不可信之
    狀況詳加釋明，參以上揭法條規定，本院亦得以證人許榮瑜
    、李世慶於偵查中之證述採為本件證據。
二、本件認定事實所引用之卷內其餘所有文書證據及物證（即卷
    附帳冊、房屋租賃契約書、搜索扣押筆錄、通訊監察譯文資
    料、鑑定報告書等）之證據能力部分，並無證據證明係公務
    員違背法定程序所取得，檢察官、被告及辯護人於本院及原
    審法院亦均未主張排除前開文書證據及物證之證據能力，且
    迄於本院言詞辯論終結前均未表示異議，本院經審酌前開文
    書證據及物證並非公務員違背法定程序所取得，亦無刑事訴
    訟法第159條之4顯有不可信之情況，故上揭文書證據及物證
    ，均有證據能力，核先敘明。
乙、實體部分：
壹、有罪部分：
一、上訴人即被告丁○○籌組販毒集團與其他被告分工共同販賣
    第一級毒品海洛因部分：
  (一)被告丁○○矢口否認有何公訴意旨所指其販賣第一級毒品之
    犯行，辯稱：伊根本沒有販賣毒品，一開始伊只是和乙○○
    一起吸毒，後來才認識其他人，伊也是經由他們介紹去買毒
    品，伊有和乙○○借錢，伊若有販賣毒品，就不需要跟乙○○欠一筆錢；0000000000之電話本來是乙○○所使用，另一
    支0000000000電話也是乙○○的，如果有人要打電話進來買
    毒品，伊就叫他們直接去找乙○○，而且打電話進來的人都
    說的不清不楚；伊也沒有拉甲○○加入集團，如果有欠人手
    ，伊就直接叫丙○○送毒品就好，何必多一筆開銷出來；許
    榮瑜確實有打電話給伊向伊拿毒品，但是伊當時在賭博，只
    是敷衍許榮瑜答應他，但後來就關機了；伊也接到一些不認
    識的人打電話去，伊在電話裡都有說伊沒有在做這些事情；
    伊並沒有提議說要一起賣毒品；伊也沒有建議甲○○當伊的
    小弟作跑腿送毒品的工作，伊只是跟甲○○說來幫忙買一下
    東西給去伊那裡賭博的人食用，至於甲○○私下與丙○○有
    何計畫伊不清楚云云，被告丁○○之辯護人則為被告辯護稱
    ：被告雖有使用通訊監察譯文內相關之行動電話，惟其對話
    內容均屬暗語或簡語，並不能實證確實係談論購買毒品之事
    ，且無證據證明後來確實有毒品之交易發生；又本案僅以被
    告丙○○、甲○○、乙○○等人之自白作為認定被告丁○○
    犯罪之證明，並無其他補強證據，於證據法則自屬有違云云
    。
  (二)惟查，被告丁○○擔任販毒集團首腦，組成犯罪集團，並以
    分工之方式販售毒品之情節，業據被告丙○○於原審法院以
    證人身分具結證稱：95年8月底9月初到95年10月這段期間，
    丁○○有請伊替他送過毒品，都是送毒品海洛因，剛去的時
    候，乙○○也有叫伊替他送海洛因給不認識的人。有時候伊
    幫丁○○送毒品給買毒之人，會由丁○○先跟購買毒品的人
    約定好，然後由伊送貨，丁○○直接把毒品在桃園市○○路
    租屋處交給伊。也有一種情形是由伊接電話，然後約定交易
    ，然後由伊交貨給買毒者，毒品仍是丁○○提供的，如果丁○○不在該租屋處時，他會把毒品留下來。另外也有一種情
    形是由乙○○接電話，然後由伊出面交付毒品。乙○○在集
    團裡面，有擔任送貨，也有與購毒者約定交易之工作，此時
    毒品也是丁○○留下。由伊送貨的時候，丁○○有時交給伊
    ，有時透過乙○○交給伊；丁○○所交付之毒品，是已經分
    裝好的1小包1小包，1包是1千元之量。伊去交易所收到的錢
    ，丁○○來的時候，就交給他。甲○○在這個集團裡面的角
    色，也是負責跑腿、接聽電話，甲○○也幫丁○○送過海洛
    因毒品。伊等幫忙送毒品代價就是得到免費毒品，及去南平
    路租屋處有得吃，肚子餓就自己拿來吃。（見原審卷二第72
    至84頁）；被告乙○○於原審法院以證人身分具結證稱：伊
    有幫丁○○賣過海洛因，大約從95年7、8月間開始。加入集
    團之過程是伊先認識丁○○，又經過丁○○介紹認識丙○○
    ，一開始是在95年3月中旬，伊與丁○○兩人都有毒癮，找
    不到人買毒品，丁○○就打電話給丙○○去找毒品，就此認
    識。因為大家都有毒癮，到95年7、8月份時丁○○提議要賣
    毒品，記得當時是丁○○與伊兩人毒癮發作時，丁○○跟伊
    說的，然後伊等就開始賣。分工方式是伊負責接電話及送毒
    品，丙○○負責送毒品，丁○○提供毒品。販毒的錢之所以
    都交給丁○○，是因為毒品是丁○○提供的，所以伊等只得
    到免費吃住及少量毒品施用的利益。販賣毒品具體的實施方
    式就是有人打電話給伊或丙○○說要買毒品，先與買方談好
    價錢及交貨地點，再跟丙○○說，毒品就由丙○○負責拿出
    來，由他自己或由伊拿毒品去給買家，通常每次交易金額為
    1 千元，交易地點大部分在南平路丁○○租屋處的附近。丁○○會將毒品放在南平路租屋處，交易前是由丙○○親手交
    給伊已經分裝好的每包重量相同之海洛因，如果有人買超過
    1千元以上，伊會向丙○○報告，他就會處理（見原審卷二
    第112至118頁）；被告甲○○於原審法院以證人身分具結證
    稱：伊是從95年10月4日或5日開始幫助丁○○及丙○○送海
    洛因給買家（被告甲○○於原審最後審理期日時自承係95年
    10月5日或6日始加入），當時因為沒錢買毒品，伊就打電話
    給丙○○，說伊沒有錢，問丙○○可否救伊，他們就要伊上
    去，之後丁○○就說伊這樣不是辦法，並以提供毒品作代價
    ，要伊幫忙丁○○送毒品給別人。那時藥癮發作，伊就答應
    了。伊大概送了10幾次，每次送毒品的量約1、2千元，交易
    地點大部分在南平路與經國路口的麥當勞。每次送毒品都是
    丙○○告訴伊交易對象及地點，收受之錢交給丙○○，丙○○叫伊去送毒品時，丁○○都在旁邊，交毒品給伊去送貨的
    人也是丙○○，丙○○之毒品從1個房間裡面拿出來，伊有
    進入過，但伊不知道毒品放在房內何處。拿毒品給伊等免費
    施用的有時是丁○○，有時是丙○○，因為當初叫伊送毒品
    的人是丁○○，所以毒品應該是丁○○所提供的（見原審卷
    二第119至124頁）等語明確，而互核被告丙○○、乙○○、
    甲○○之上開證詞相互間均無矛盾，且就被告丁○○如何籌
    組販賣毒品海洛因集團、集團內各成員如何分工進行交易及
    所販賣毒品所獲得之報酬等均證述相符，堪認被告丁○○確
    有籌組販毒集團與其他被告分工共同販賣毒品之犯行。
  (三)且被告丁○○販賣第一級毒品犯行，除據上揭被告即證人丙○○、乙○○、甲○○證述明確外，復有證人許榮瑜於原審
    法院具結證稱：（提示偵卷第327頁之通訊監察譯文表（即
    附表一編號四之犯行）這是你與誰的對話？）阿德（即丁○○）。（你與他當天的談話內容為何？）買海洛因。（該次
    有無完成交易？）有。（由誰送貨給你？）丙○○。（最後
    一欄中說的你現在可以下來了，是何意？）我跟丁○○說我
    到了的意思。（後來交貨的人是誰？錢付給誰？）丙○○。
    （這次內容是否表示你要去找丁○○拿毒品？）是的。（見
    原審卷二第177至179頁），足見被告丁○○確有如上揭所述
    籌組販毒集團與其他被告分工共同販賣毒品之犯行。此外，
    亦有證人即購毒者許榮瑜、李世慶於原審法院以證人身分具
    結證述各次購毒之過程，即由買家撥打附表一各欄所列之該
    販毒集團成員使用之電話後，該集團推由附表一各欄所列之
    成員外出交易等情甚詳（見原審卷二第171至180頁、第234
    至237頁），並有如附表五所示被告等人各次販賣毒品之通
    訊監察譯文可稽（附表五之通訊監察譯文出處見偵卷第77至
    80、269至270、310、314至315頁）。該通訊監察譯文之對
    話內容均顯示一般販毒對話中常見之「一張」、「一個」（
    即代表1,000元量之毒品）等行話，亦經證人丙○○、甲○○、許榮瑜證述明確（見原審卷二第74、119、179頁），均
    可證被告等人確有以電話與買家聯絡毒品交易之情，且該販
    毒集團以電話與買家聯絡毒品交易之情，亦為被告丙○○、
    乙○○、甲○○等供承不諱；並有自購毒者李世慶（即附表
    一編號一之犯行）身上所扣得之毒品海洛因1包（淨重0.11
    公克，空包裝重0.21公克）扣案可稽，及有該等毒品之法務
    部調查局95年10月2日調科壹字第09523022600號鑑定書1紙
    在卷可憑（見偵卷第268頁），復有各該被告連絡販賣毒品
    所用之如附表三所示之行動電話扣案可佐。綜上，被告丁○○以負責取得毒品海洛因，與其餘被告3人以上開事實欄所
    載之分工方式，共同販售毒品海洛因多次之犯行，洵屬明確
    ，被告丁○○之辯解，乃屬卸責之詞，不足為據。
二、上訴人即被告丙○○、乙○○、甲○○共同販賣第一級毒品
    海洛因部分：
  (一)被告丙○○之部分：
  1.被告丙○○就事實欄所載參與販毒集團，負責以行動電話接
    聽不特定之客戶撥來購毒之電話、運送海洛因毒品至指定之
    交易地點予客戶及向客戶收取毒品交易之款項並保管毒品交
    易收得之款項再轉交予丁○○等事實及附表一編號一至五所
    列其參與之犯行，自原審法院各次調查、審理及本院審理時
    均大致坦承不諱（見原審卷一第30、89頁，原審卷二第251
    頁，本院卷第158頁反面，核與證人即購毒者許榮瑜（見原
    審卷二第170至180頁）所述互核一致，亦與證人李世慶所述
    購毒之過程相符（見原審卷二第234至237頁），且被告丙○○所述，核與證人即被告乙○○、甲○○證述各被告分工情
    節大致相符（業已引用於前），且有附表五所示各次販賣毒
    品之通訊監察譯文在卷可稽，及由購毒者李世慶（即附表一
    編號一之犯行）身上所扣得之毒品海洛因1包扣案可稽，並
    有該等毒品之法務部調查局95年10月2日調科壹字第0952302
    2600號鑑定書1紙在卷可憑（見偵卷第268頁），及各該被告
    連絡販賣毒品所用之如附表三所示之行動電話扣案可佐。
  2.另被告丙○○雖於原審就附表一編號四之犯行否認其擔任出
    面交易者，惟由附表五95年10月9日之通訊監聽譯文（即附
    表一編號四之犯行）倒數第3、4欄內容可知，接聽電話者係
    綽號「阿德」之丁○○，許榮瑜在電話中向丁○○確認該集
    團是否有人已出發至交易地點一事，而丁○○告知許榮瑜，
    綽號「阿魁」之丙○○業已出發了，故堪認該次出面交易毒
    品者確屬被告丙○○無疑。至被告丙○○雖於本院審理時否
    認有參與附表一編號一之犯行，惟被告丙○○已坦承於95年
    8月底9月初加入販毒集團參與分工，附表一編號一之犯行雖
    係由被告乙○○出面接洽及交易，然被告丙○○乃販毒集團
    之成員之一，與被告丁○○等人共同分工販毒事宜，故被告
    丙○○於附表一編號一之犯行雖未出面接洽交易，仍應認被
    告丙○○有共同參與該次犯行。綜上，被告丙○○所犯之各
    次販賣毒品犯行，事證明確，堪以認定，應予依法論科。
  (二)被告乙○○之部分：
  1.檢察官於96年8月23日原審審理期日時當庭更正95年9月9日
    （即附表一編號一之犯行）該次犯行之出面交易毒品者為被
    告乙○○，且被告乙○○於95年9月27日因另案收押於台灣
    桃園看守所，有本院在監在押全國紀錄表一份在卷可稽，故
    被告乙○○就95年9月27日之後之犯行，事實上不能參與，
    應堪認定，合先敘明。
  2.而被告乙○○就事實欄所載之參與販毒集團，負責以行動電
    話接聽不特定之客戶撥來購毒之電話、運送海洛因毒品至指
    定之交易地點予客戶及向客戶收取毒品交易之款項等事實及
    附表一編號一至二所列其參與之犯行，於原審法院審理時坦
    承其有多次在被告丁○○之販毒集團內為接聽購毒電話、外
    出交付毒品並收取金錢之犯行不諱（見原審卷二第112至118
    、251頁），對部分犯行之時間、是否出面交毒細節雖有所
    遺忘，惟其所供犯行，業有證人李世慶（見原審卷二第234
    至237頁）、證人許榮瑜（見原審卷二第170至180頁）等購
    毒者所述補強；尤其證人李世慶證述95年9月9日晚間7時許
    購買毒品海洛因之接聽電話者與外出送貨者均係被告乙○○
    無訛（見原審卷二第234至237頁），被告乙○○對其等所述
    並不否認，僅稱不復記憶；且被告乙○○所供述各被告之分
    工情節，亦大致與證人即共同被告丙○○、甲○○證述情節
    相符（業已引用於前），且有附表五各次販賣毒品之通訊監
    察譯文在卷可稽，及由購毒者李世慶（即附表一編號一之犯
    行）身上所扣得之毒品海洛因1包（淨重0.11公克，空包裝
    重0.21公克）扣案可稽，並有該等毒品之法務部調查局95年
    10月2日調科壹字第09523022600號鑑定書1紙在卷可憑（見
    偵卷第268頁），復有各該被告連絡販賣毒品所用之如附表
    三所示之行動電話扣案可佐，是被告乙○○於95年9月27日
    遭羈押之前，均有參與此販毒集團各次販賣第一級毒品之事
    實，事證明確，亦堪認定。
  (三)被告甲○○部分：
  1.被告甲○○就其自95年10月5日或6日起參與被告丁○○為首
    之販毒集團，參與販毒集團，擔任跑腿運送海洛因毒品至指
    定之交易地點予客戶及向客戶收取毒品交易之款項，並偶有
    以行動電話接聽不特定之客戶撥來購毒之電話等犯行於原審
    及本院審理時均坦承不諱（見原審卷二第21、251頁，本院
    卷第158頁背面）。被告甲○○雖於原審法院準備程序時提
    出刑求之抗辯，先稱警員有毆打伊，然又稱自己在提藥所以
    在警詢時所述非真實，其所述已有矛盾；且嗣於96年4月3日
    原審審理期日起即自承其警詢筆錄並未受外力影響而有失其
    任意性之情形，係基於自由意志所述等語明確（原審卷二第
    22至23頁），復經傳喚證人即員警張治政到庭證稱拘捕被告
    甲○○過程中並無施用暴力，於製作筆錄詢問時，亦無毆打
    或脅迫被告甲○○等節綦詳（見原審卷二第23至27頁）。雖
    被告甲○○於本院審理時又辯稱有遭警員毆打，惟均無法提
    出任何證據以供本院調查，故應堪認本件被告甲○○於警詢
    、偵查中之自白均無欠缺任意性之情形。
  2.而被告甲○○於原審法院最後審理時自承係於95年10月5日
    或6日加入該集團，而不能確定係何日（見原審卷二第240頁
    ），此與被告丙○○所述被告甲○○於95年9月中旬即加入
    該集團一節雖有不符，惟由被告甲○○自警詢即供述自己係
    95年10月5日或6日始加入該集團、偵訊時稱係10月初，均尚
    相符，應堪採信，被告丙○○所述恐有記憶上之誤差，且別
    無其他證據證明被告甲○○有參與附表一編號一至三之犯行
    ，基於罪疑惟輕之刑事訴訟法上原則，應認被告甲○○所參
    與之犯行應屬附表一編號四至五之犯行。
  3.被告甲○○於販毒集團所擔任之分工，核與證人即共同被告
    丙○○、乙○○證述情節大致相符（業已引用於前），且有
    附表五所示各次販賣毒品之通訊監察譯文在卷可稽，及證人
    即購毒者許榮瑜證述明確（見原審卷二第170至180頁），以
    及各該被告連絡販賣毒品所用之如附表三所示之行動電話扣
    案可佐。至於附表一編號五之犯行，被告甲○○亦自承：附
    表五95年10月12日之通訊監察譯文（即附表一編號五之犯罪
    事實），該次通話是伊與一位綽號「小青」女子的通話內容
    ，內容即「小青」要拿毒品，該次伊有出去送毒品給「小青
    」，但毒品沒有送到「小青」手上，因為伊身上帶著毒品去
    麥當勞時，看到便衣警察，伊就掉頭離開了，當時帶出去的
    毒品就丟到河流裡面等情綦詳（見原審卷二第120至121頁）
    ，亦查無其他證據證明該次交易被告甲○○確實有將毒品海
    洛因交付至「小青」女子處，故此部份販賣毒品之犯行尚屬
    未遂，亦堪認定。至被告甲○○雖於本院審理時否認有參與
    附表一編號四之犯行，惟被告甲○○已坦承於95年10月5日
    或6日加入販毒集團參與分工，附表一編號四之犯行雖係由
    被告丁○○、丙○○所接洽，然被告甲○○乃販毒集團之成
    員之一，與被告丁○○等人共同分工販毒事宜，故被告甲○○於附表一編號四之犯行雖未出面接洽交易，仍應認被告甲○○有共同參與該次犯行。綜上，被告甲○○所犯之各次販
    賣毒品犯行，事證明確，洵堪認定，亦應依法論科。
三、論罪科刑部分：
  (一)查海洛因係毒品危害防制條例第2條第2項第1款所稱之第一
    級毒品。核被告丁○○就附表一編號一至四之所為、被告丙○○就附表一編號一至四之所為、被告乙○○就附表一編號
    一至二之所為，及被告甲○○就附表編號四之所為，均係犯
    毒品危害防制條例第4條第1項販賣第一級毒品罪。被告丁○○、丙○○、甲○○就附表一編號五之所為，已著手於販賣
    第一級毒品犯行之實行而不遂，均係犯毒品危害防制條例第
    4 條第6項、第1項之販賣第一級毒品未遂罪。被告丁○○、
    丙○○、乙○○、甲○○4人依附表一所列參與之部分，與
    其他參與之被告，就販賣第一級毒品犯行，各有犯意聯絡及
    行為分擔，均為共同正犯。被告4人販賣前持有海洛因之低
    度行為，應為販賣海洛因之高度行為吸收，不另論罪。被告
    丁○○、丙○○、甲○○就附表一編號五之犯行，已與購毒
    者約好交易價格、地點，並推由被告甲○○外出交付毒品，
    已屬著手販賣第一級毒品行為之實行，因遇便衣警察而未能
    交付毒品，其犯罪尚屬未遂，爰依刑法第25條第2項之規定
    ，按既遂犯之刑度，減輕其刑。被告甲○○前因施用第一級
    毒品案件，於93年11月22日為台灣板橋地方法院以93年訴字
    第1506號判處有期徒刑7月確定，並於94年10月24日執行完
    畢，有本院被告前案紀錄表1份在卷可稽，被告甲○○於上
    開有期徒刑執行完畢後5年內，竟故意再犯本件有期徒刑以
    上之罪，就其參與之二罪，均應論以累犯，並加重其刑（其
    中因販賣第一級毒品罪之法定本刑為死刑、無期徒刑，被告
    甲○○此部分依法不得再予加重，僅就罰金刑部分加重）；
    被告甲○○同時有上開刑之加重、減輕事由，並先加後減之
    。被告丁○○所犯5次、被告丙○○所犯5次、被告乙○○所
    犯2次、被告甲○○所犯2次之販賣第一級毒品犯行（包括既
    遂及未遂犯行），均犯意各別，行為互殊，應分論併罰。
  (二)至本件各辯護人雖為被告主張：其等各次犯行，有反覆實行
    之型態，應以集合犯或包括一罪之概念，以一罪論云云。惟
    按：刑事法若干犯罪行為態樣，本質上原具有反覆、延續實
    行之特徵，立法時既予特別歸類，定為犯罪構成要件之行為
    要素，則行為人基於概括之犯意，在密切接近之一定時、地
    持續實行之複次行為，倘依社會通念，於客觀上認為符合一
    個反覆、延續性之行為觀念者，於刑法評價上，即應僅成立
    一罪。學理上所稱「集合犯」之職業性、營業性或收集性等
    具有重複特質之犯罪均屬之概念者是，則刑法上所謂集合犯
    既係立法者所制定之犯罪構成要件中，將數個同種類、反覆
    實行而各自實現犯罪構成要件之多數行為，解釋為集合犯，
    論以一罪，自應對於集合犯，從嚴解釋，以符合立法者之意
    向。次按94年2月2日修正公布，95年7月1日施行之刑法，基
    於刑罰公平原則之考量，杜絕僥倖之犯罪心理，並避免易致
    鼓勵犯罪之誤解，已刪除第56條連續犯之規定，是以若認被
    告等人多次販賣一級毒品之犯行認屬客觀上均分別為符合一
    個反覆、延續性之行為，應屬集合犯而為包括一罪，非唯與
    刪除連續犯之修法意旨，已難謂合，且多次販毒行為，逕論
    以一罪，反較連續犯刪除前之法律適用，失之寬鬆，亦與刑
    法評價之公平性有違。茲查，本件被告丁○○等人共組販毒
    集團販賣海洛因毒品，其多次犯行，在時間上，起自95年8
    月間，止於同年10月12日，長達近3月；在地點上，有2處不
    同處所；在對象上包括許榮瑜等3人，此類綿延數月、異時
    、異地、異其交易對象之明確可分之數次販賣毒品行為，依
    前所述，若認屬包括一罪，明顯違反刑罰公平原則，亦不容
    於一般社會通念，是辯護意旨就此認應以集合犯之包括一罪
    之概念論以一罪，尚有未合，附此敘明。
  (三)查被告丙○○、乙○○、甲○○所犯如附表一所示各次販賣
    第一級毒品罪（包括既遂與未遂之罪），其交易之毒品數量
    均非甚多，而附表一編號五之犯行尚未得款，其餘各次亦僅
    得款1千元，所得財物甚少，其等均因一時失慮而挺而走險
    ，致觸犯重典（販賣第一級毒品罪之最輕法定本刑為無期徒
    刑），觀其等之犯罪情況，並於原審或本院審理中均坦承犯
    行，依一般之客觀情形，尚堪憫恕，縱量處最低刑，仍嫌過
    重，就被告丙○○、乙○○、甲○○所犯各罪，爰均依刑法
    第59條之規定，酌量減輕其刑，並就被告丙○○、甲○○所
    犯附表一編號五未遂之罪遞減之。
  (四)原審以被告等人罪證明確，因而予以論罪科刑，固非無見，
    惟查，附表四部分（即原判決附表一編號一至三之犯行）
    應屬不能證明被告丁○○、丙○○、乙○○有此部分之犯行
    （詳如下所述），原審未經詳查而遽論以罪責，已有未當；
    且原判決於理由中載明因空包裝袋與海洛因毒品難以完全
    析離，故依規定與海洛因毒品均沒收銷燬之，惟於主文中卻
    未記載該包裝袋之沒收銷燬，尚有未洽；又附表一犯罪事
    實五之購毒者綽號「小青」之女子，本向丁○○等人之販毒
    集團約定購買3,000元之海洛因，其後又改成購買2,000元之
    海洛因，並由丙○○打電話叫回前往交易之甲○○，並說明
    改成購買2,000元海洛因等情，觀之附表五之95年10月12日
    通訊監察譯文表甚明，故此部分應係綽號「小青」之女子向
    丁○○等人之販毒集團約定購買2,000元之海洛因無訛，原
    審此部分誤認為購買3,000元之海洛因，亦有未合。被告丁○○上訴否認全部犯行、被告丙○○、乙○○、甲○○上訴
    否認部分犯行並請求輕判，就本院改判無罪部分，為有理由
    ，其餘均無理由，而原判決亦有其他可議之處，即屬無可維
    持，自應由本院予以撤銷改判，爰審酌被告丁○○、丙○○
    、乙○○、甲○○4人販賣毒品，對國人健康及社會秩序危
    害甚鉅；被告丁○○居於本件犯行主謀地位，其犯行業據其
    他被告指述甚詳，仍矢口否認，飾詞狡辯，顯無悔意；被告
    丙○○負責管理被告丁○○所交之毒品控管、保管販毒所得
    金錢，其於集團之角色重要，被告乙○○於集團內尚未若被
    告丙○○同等地位，被告甲○○僅擔任跑腿送貨工作、加入
    時間亦較晚，及各被告犯罪動機、素行，被告丙○○、乙○○、甲○○之犯後坦承犯行，態度尚佳，公訴人具體求處被
    告丙○○、乙○○、甲○○無期徒刑，尚嫌過重等一切情狀
    ，就被告4人各量處如主文第2至5項所示之刑，並依刑法第
    51條第3、4、5款規定定其應執行之刑。
  (五)沒收部分：
    按，犯毒品危害防制條例第4條至第9條、第12條、第13條或
    第14條第1項、第2項之罪者，其供犯罪所用或因犯罪所得之
    財物均沒收之，如全部或一部不能沒收時，追徵其價額或以
    其財產抵償之，毒品危害防制條例第19條第1項定有明文。
    倘犯罪所得之財物為新台幣時，因其本身即為我國現行貨幣
    價值之表示，固不發生追徵其價額之問題；惟其犯罪所得若
    為新台幣以外之財物，而全部或一部不能沒收時，則應追徵
    其價額，使其繳納與原物相當之價額，或以其財產抵償之，
    方能達到沒收之目的（最高法院96年度台上字第1828號判決
    意旨參照）。本件附表一所示各次犯行未扣案之販賣海洛因
    所得各1千元，均為被告等各次販賣毒品之所得，屬被告4人
    因犯罪所得之財物，應依毒品危害防制條例第19條第1項之
    規定，依各被告所犯宣告沒收之，如全部或一部不能沒收時
    ，以其財產抵償之。附表三所列未扣案之行動電話各係附表
    三所列之被告所有，業據其等於原審法院審理時供明，且係
    供被告等各次販賣毒品所用，雖未扣案，惟無證據證明已滅
    失，應依毒品危害防制條例第19條第1項之規定，宣告沒收
    之，如全部或一部不能沒收時，追徵其價額，或以其財產抵
    償之。扣案如附表三所示之監視器螢幕、監視器各1台，及2
    支行動電話，係附表三所列之各被告所有，業據其等於原審
    法院審理時供明，該監視器螢幕及監視器，顯係為逃避警方
    查緝及監控四周環境所用，行動電話則係供被告等連絡販毒
    用，均係供被告等販賣毒品所用，應依毒品危害防制條例第
    19條第1項之規定，宣告沒收之，而該等監視器螢幕、監視
    器、行動電話既已扣案，自無不能沒收之虞，無併諭知追徵
    其價額或以其財產抵償之必要（最高法院95年度台上字第
    1001、3133號判決意旨參照）。至附表三各行動電話所插用
    SIM卡各1張，原屬電話公司所有供客戶使用，終止契約後不
    必返還，但不能證明係被告申請之門號，即非屬被告所有而
    不予沒收。次查，被告等為警查獲之毒品確係第一級毒品海
    洛因1包，重0.11公克，空包裝重0.21公克，有法務部調查
    局鑑定書1紙可稽，而無論以何種方式分離包裝袋與其內裝
    之毒品，該包裝袋內均會有極微量毒品殘留，難以與海洛因
    毒品完全析離，故該毒品包裝袋1只應整體視為查獲毒品，
    均應依毒品危害防制條例第18條第1項前段併諭知沒收銷燬
    之（參見最高法院95年度臺上字第3739號、第7354號判決）
    。
  (六)按刑法第38條規定之沒收，為從刑之一種，具有刑罰及保安
    處分之性質，且與主刑有從屬關係，依主從不可分原則，應
    於裁判時附隨於主刑而宣告，故該條第1項第1款至第3款規
    定之沒收物，須與犯罪有直接關係並於犯罪事實中有具體之
    記載，始能於判決主文宣示沒收（最高法院著有91年度台非
    字第67號判決意旨可資參照）。本件扣案之行動電話8支（
    除95年保管字6001號扣押物品清單之編號7、9號行動電話外
    ）、房屋租賃契約1本、被告丁○○持有之88,200元、被告
    丙○○持有之8,500元、研磨機1台、帳冊1本（僅於一頁書
    立多人姓名後加X1、X2、X4等之字樣）、海洛因殘渣袋5個
    、安非他命玻璃球吸食器1個、海洛因1包（重0.13公克，空
    包裝重0.21公克），均為被告否認與本案之關聯性，亦無證
    據證明與本案販賣毒品之犯行有關，均不諭知沒收。又各次
    犯行販賣之未扣案海洛因，依常情，應為各該購毒者旋即施
    用完畢，應認業已滅失，爰不為沒收銷燬之諭知。
  (七)另檢察官請求依刑法第90條第1 項宣告被告等強制工作一節
    ，惟被告丁○○雖於81年間因施用毒品之肅清煙毒條例案件
    ，為本院台中分院判處有期徒刑3年2月、因竊盜罪經台灣嘉
    義地方法院判處有期徒刑6月，及因施用毒品案件，為原審
    法院判處有期徒刑7月；而被告丙○○前僅有施用毒品案件
    前科而為法院裁定應觀察勒戒、強制戒治，並為原審法院判
    處有期徒刑6月；而被告甲○○亦因施用毒品前科為台灣板
    橋地方法院判處有期徒刑7月；被告乙○○亦因施用毒品案
    件，為原審法院判處有期徒刑10月。則依被告4人上述前科
    紀錄，多屬施用毒品前科，所犯時間相隔甚久，顯難認有犯
    罪習慣或因遊蕩或懶惰成習而犯罪者，而公訴人復未敘明被
    告4人有何犯罪習慣或因遊蕩或懶惰成習而犯罪之具體情狀
    ，是其請求宣告被告強制工作，尚有未合，礙難准許，附此
    敘明。
貳、無罪部分：
一、公訴意旨略以：被告丁○○、丙○○、乙○○均明知海洛因
    為毒品危害防制條例所管制之第一級毒品，竟基於共同販賣
    海洛因以營利之犯意，以丁○○為首共組販毒集團，由丁○○負責提供海洛因毒品，丙○○、乙○○等人則負責接聽電
    話、運送海洛因毒品至指定之交易地點及收取毒品交易之款
    項，丁○○並供給生活所需費用及免費海洛因予乙○○、丙○○等人施用（此部分轉讓及施用毒品部分，公訴意旨僅敘
    述此乃丁○○給予丙○○、乙○○、甲○○等人之報酬之一
    ，並無指明各次轉讓及施用之方式、時間、地點或轉讓之數
    量等犯罪態樣，此部分尚未合起訴之程式，揆其真意應無起
    訴此部分犯罪之意思，本院自無從審理，附此敘明），該集
    團即以此方式於附表四編號一至三所列時間、地點，販賣海
    洛因予不特定人共3次。因認被告丁○○、丙○○、乙○○
    係涉犯3次之共同販賣第一級毒品罪嫌云云。
二、按犯罪事實應依證據認定之，無證據不得認定犯罪事實；次
    按不能證明被告犯罪，應諭知無罪之判決，刑事訴訟法第15
    4條第2項、第301條第1項分別定有明文。又刑事訴訟法上所
    謂認定犯罪事實之證據，係指足以認定被告確有犯罪行為之
    積極證據而言，如未能發現有相當證據或證據不足以證明，
    自不能以推測或擬制之方法以為裁判基礎，而認定不利於被
    告之事實，需依積極證據，苟積極證據不足為不利被告之認
    定時，即應為有利於被告之認定，更不必有何有利之證據；
    所謂「積極證據足以為不利被告事實之認定」，係指據為訴
    訟上證明之全盤證據資料，在客觀上已達於通常一般之人均
    不致於有所懷疑、而得確信被告確曾犯罪之程度；若未達到
    此一程度，而有合理之懷疑存在時，即無從為有罪之確信。
    而訴訟上所得之全盤證據資料，固不以直接證據為限，間接
    證據亦應包含在內，惟採用間接證據時，必其所成立之證據
    ，在直接關係上，雖僅足以證明他項事實，而由此他項事實
    ，本於事理之作用足以證明待證事實者，方為合法，若憑空
    之推想，並非得採為證據資料之間接證據，最高法院29年上
    字第3105號、40年台上字第89號、30年上字第816號及32年
    上字第67號、76年台上字第4986號判例均分別明揭斯旨，足
    資參酌。
三、公訴意旨認被告丁○○、丙○○、乙○○涉嫌如附表四編號
    一至三所載之3次共同販賣海洛因之犯行，無非係以證人許
    榮瑜、賴長煌、甲○○之證詞、通訊監察譯文及扣案物品等
    為主要論據。訊據被告丁○○、丙○○、乙○○於原審及本
    院均堅決否認有公訴人所指上開如附表四所載之3次共同販
    賣海洛因之犯行。被告丁○○辯稱並無籌組販毒集團販賣毒
    品，電話打來的都是不認識的人，伊僅有施用毒品云云；被
    告丙○○、乙○○辯稱伊等沒有參與附表四所載之3次共同
    販賣海洛因之犯行等語。
四、經查：
  (一)關於附表四編號一之犯行：
    查此部分販賣毒品之犯行，遍翻全卷，僅偵查卷第296頁之
    通訊監察譯文中第1欄部分與此部分犯行相關，惟該譯文內
    容僅記載：「（A為丁○○；B為許榮瑜）B：喂，那個嫂子
    電話打不通我想說跟你哪一張可以嗎？A：你是誰？B：臭屁
    的。A：臭屁的哦，我現在人在分局，你等一下打」（見偵
    卷第296頁），而由該譯文內容中無從證實臭屁仔（即許榮
    瑜）究竟有無購買毒品之情形；而證人許榮瑜於原審法院具
    結證稱：（（提示偵卷第296頁通訊監察譯文）95年8月28日
    上午8時52分你是打電話給何人？）丁○○。（通訊監察譯
    文中說「臭屁的，我現在人在分局，你等一下打」，你後來
    有打嗎？）沒有。（之後你還有無電話聯絡其他人？）沒有
    。（這通電話打給丁○○為了何事？）拿海洛因。（那時候
    你沒打給丁○○，你如何解決毒癮？）去西藥房拿解藥（見
    原審卷二第178至179頁），由此可知，證人許榮瑜本欲向被
    告丁○○等人購買毒品，惟尚未談及毒品交易，被告丁○○
    即叫許榮瑜稍後再聯絡，事後當天許榮瑜並未再聯絡被告丁○○，足見此部分並無任何販賣毒品之事實。
  (二)關於附表四編號二之犯行：
    此部分販毒之情節雖經購毒者賴長煌於警詢中明確陳稱有向
    丙○○購買毒品云云（見偵查卷第279頁），惟證人賴長煌
    於原審法院具結證稱：（95年9月5日你有無向丙○○買毒品
    ？）我忘記了，但是我有請他幫我拿過毒品等語（見原審卷
    二第186頁），雖可證明賴長煌似有向被告丙○○購買過毒
    品，然是否為本次95年5月5日向被告丙○○等人購買之毒品
    ，已無法確定，與警詢中所言顯有出入，且證人賴長煌於警
    詢中所為指證此部分販毒之情，並無具較可信之特別情況，
    自難遽採，且遍查全卷，並無任何關於本次95年5月5日販賣
    毒品之通訊監察譯文，即無其他證明此次販賣毒品之佐證，
    而被告丙○○亦矢口否認有此次電話接洽販賣毒品之事實，
    又查無其他證據足資證明有此次販賣毒品之犯行，基於罪疑
    惟輕之刑事訴訟法上原則，此部分犯行自屬不能證明。
  (三)關於附表四編號三之犯行：
    檢察官起訴此部分之犯罪事實乃甲○○撥打乙○○所使用之
    0000000000門號行動電話，雙方約定購買1,000元之海洛因
    ，而由丙○○攜帶毒品至桃園縣桃園市○○路○段之全聯社
    賣場附近交易，然證人甲○○於原審法院以證人身分具結證
    稱：我不知道是誰送毒品過來，我只是按照電話指示來到交
    易地點，是一棟公寓的樓下，我在樓下打電話說我到了，就
    在那邊等了一下，有聽到人下樓的聲音，我就上前靠近門，
    就有人從門縫裡面塞1包海洛因出來，我的錢再用同樣方式
    塞進去門縫裡面，對方都沒有出聲，我沒看到他的臉，也沒
    聽到他的聲音等語（見原審卷二第119至120頁），則甲○○
    並不知該次交易毒品之人為何人，其該次購毒是否為公訴人
    所指附表四編號三由丙○○外出交易毒品之犯行，已非無疑
    ，而被告丙○○亦矢口否認有此次外出送毒品之事實，且倘
    如公訴人所指該次是由丙○○外出至全聯社賣場附近交易，
    豈可能有如甲○○所言從公寓下樓，並於門縫中交易毒品等
    情節，此部分顯與常情不合，而甲○○所述購買毒品之情節
    與公訴意旨所載顯不相同，自難證明甲○○該次購毒之行為
    係公訴人所指附表四編號三之犯行，此外別無其他證據足資
    證明有公訴人所指此次販賣毒品之犯行，基於罪疑惟輕之刑
    事訴訟法上原則，此部分犯行亦屬不能證明。
五、綜上所述，本件公訴人所提上開證據並不足以證明被告丁○○、丙○○、乙○○有附表四編號一至三所載之3次共同販
    賣第一級毒品海洛因之犯行，且查無其他積極事證足資證明
    被告丁○○、丙○○、乙○○確有公訴人所指上開犯行，揆
    諸首揭說明，自屬不能證明被告等人此部分犯罪，即應為被
    告等人此部分無罪之諭知。
、被告乙○○經合法傳喚，於審理期日無正當理由不到庭，爰
    不待其陳述，逕行判決。
據上論斷，應依刑事訴訟法第369條第1項前段、第364條、第299
條第1項前段、第301條第1項、第371條，刑法第11條前段、第28
條、第25條、第2項、第47條第1項、第59條、第51條第3款、第4
款、第5款，毒品危害防制條例第4條第1項、第6項、第18條第1
項前段、第19條第1項判決如主文。
本案經檢察官劉斐玲到庭執行職務。
中    華    民    國    97    年    6     月    18    日
                  刑事第十一庭審判長法  官  張連財
                                    法  官  楊照男
                                    法  官  洪光燦
以上正本證明與原本無異。
如不服本判決，應於收受送達後十日內向本院提出上訴書狀，其
未敘述上訴之理由者並得於提起上訴後十日內向本院補提理由書
（均須按他造當事人之人數附繕本）。
                                    書記官  駱麗君
中    華    民    國    97    年    6     月    18    日
附錄：本案論罪科刑法條全文
毒品危害防制條例第4條
製造、運輸、販賣第一級毒品者，處死刑或無期徒刑；處無期徒
刑者，得併科新臺幣 1 千萬元以下罰金。
製造、運輸、販賣第二級毒品者，處無期徒刑或 7 年以上有期徒
刑，得併科新臺幣 7 百萬元以下罰金。
製造、運輸、販賣第三級毒品者，處 5 年以上有期徒刑，得併科
新臺幣 5 百萬元以下罰金。
製造、運輸、販賣第四級毒品者，處 3 年以上 10 年以下有期徒
刑，得併科新臺幣 3 百萬元以下罰金。
製造、運輸、販賣專供製造或施用毒品之器具者，處 1 年以上 7
年以下有期徒刑，得併科新臺幣 1 百萬元以下罰金。
前五項之未遂犯罰之。
附表一、本件丁○○為首之販毒集團犯罪事實一覽表
┌──┬────┬────┬────┬───┬───┬─────┬────────┬─────────────────┐
│犯罪│連絡購毒│購毒者及│販毒集團│購毒數│販毒集│ 交易地點 │參與之被告所犯罪│應沒收之物（沒收）                │
│事實│之犯罪時│其發話號│之受話者│量及價│團推派│          │名、主文，及所處│                                  │
│編號│間      │碼      │及其受話│格    │之交貨│          │刑度（主文）    │                                  │
│    │        │        │號碼    │      │者    │          │                │                                  │
├──┼────┼────┼────┼───┼───┼─────┼────────┼─────────────────┤
│一  │95年9月9│李世慶  │乙○○  │約定購│乙○○│桃園縣桃園│丁○○共同販賣第│扣案之監視器螢幕壹台、監視器壹台、│
│    │日晚上7 │0000-000│0000-000│買1000│      │市○○路二│一級毒品，處無期│未扣案之插用0000000000號SIM卡之行 │
│    │時18分許│631     │341     │元之海│      │段之全聯社│徒刑，褫奪公權終│動電話壹支、                      │
│    │        │        │        │洛因  │      │賣場附近  │身              │犯罪所得新臺幣壹仟元、            │
│    │        │        │        │      │      │          │                │扣案之海洛因毒品壹包淨重零點壹壹公│
│    │        │        │        │      │      │          │                │克，空包裝袋壹只重零點貳壹公克    │
│    │        │        │        │      │      │          ├────────┼─────────────────┤
│    │        │        │        │      │      │          │丙○○共同販賣第│扣案之監視器螢幕壹台、監視器壹台、│
│    │        │        │        │      │      │          │一級毒品，處有期│未扣案之插用0000000000號SIM卡之行 │
│    │        │        │        │      │      │          │徒刑拾陸年      │動電話壹支、                      │
│    │        │        │        │      │      │          │                │犯罪所得新臺幣壹仟元、            │
│    │        │        │        │      │      │          │                │扣案之海洛因毒品壹包淨重零點壹壹公│
│    │        │        │        │      │      │          │                │克，空包裝袋壹只重零點貳壹公克    │
│    │        │        │        │      │      │          ├────────┼─────────────────┤
│    │        │        │        │      │      │          │乙○○共同販賣第│扣案之監視器螢幕壹台、監視器壹台、│
│    │        │        │        │      │      │          │一級毒品，處有期│未扣案之插用0000000000號SIM卡之行 │
│    │        │        │        │      │      │          │徒刑拾伍年      │動電話壹支、                      │
│    │        │        │        │      │      │          │                │犯罪所得新臺幣壹仟元、            │
│    │        │        │        │      │      │          │                │扣案之海洛因毒品壹包淨重零點壹壹公│
│    │        │        │        │      │      │          │                │克，空包裝袋壹只重零點貳壹公克    │
├──┼────┼────┼────┼───┼───┼─────┼────────┼─────────────────┤
│二  │95年9月 │許榮瑜  │丙○○  │同上  │丙○○│桃園縣桃園│丁○○共同販賣第│扣案之監視器螢幕壹台、監視器壹台、│
│    │18日晚上│0000-000│0000-000│      │      │市○○路與│一級毒品，處無期│未扣案之插用0000000000號SIM卡之行 │
│    │6時20分 │163     │757     │      │      │經國路口之│徒刑，褫奪公權終│動電話壹支、                      │
│    │許      │        │        │      │      │麥當勞後門│身              │犯罪所得新臺幣壹仟元              │
│    │        │        │        │      │      │          ├────────┼─────────────────┤
│    │        │        │        │      │      │          │丙○○共同販賣第│扣案之監視器螢幕壹台、監視器壹台  │
│    │        │        │        │      │      │          │一級毒品，處有期│未扣案之插用0000000000號SIM卡之行 │
│    │        │        │        │      │      │          │徒刑拾陸年      │動電話壹支、                      │
│    │        │        │        │      │      │          │                │犯罪所得新臺幣壹仟元              │
│    │        │        │        │      │      │          ├────────┼─────────────────┤
│    │        │        │        │      │      │          │乙○○共同販賣第│扣案之監視器螢幕壹台、監視器壹台、│
│    │        │        │        │      │      │          │一級毒品，處有期│未扣案之插用0000000000號SIM卡之行 │
│    │        │        │        │      │      │          │徒刑拾伍年      │動電話壹支、                      │
│    │        │        │        │      │      │          │                │犯罪所得新臺幣壹仟元              │
├──┼────┼────┼────┼───┼───┼─────┼────────┼─────────────────┤
│三  │95年10月│許榮瑜  │丙○○  │同上  │丙○○│桃園縣桃園│丁○○共同販賣第│扣案之監視器螢幕壹台、監視器壹台、│
│    │5日晚上 │0000-000│0000-000│      │      │市○○路與│一級毒品，處無期│扣案之插用0000000000號SIM卡之行動 │
│    │7時33分 │163     │746     │      │      │經國路口之│徒刑，褫奪公權終│電話壹支、                        │
│    │        │        │        │      │      │麥當勞後門│身              │犯罪所得新臺幣壹仟元              │
│    │        │        │        │      │      │          ├────────┼─────────────────┤
│    │        │        │        │      │      │          │丙○○共同販賣第│扣案之監視器螢幕壹台、監視器壹台  │
│    │        │        │        │      │      │          │一級毒品，處有期│扣案之插用0000000000號SIM卡之行動 │
│    │        │        │        │      │      │          │徒刑拾陸年      │電話壹支、                        │
│    │        │        │        │      │      │          │                │犯罪所得新臺幣壹仟元              │
├──┼────┼────┼────┼───┼───┼─────┼────────┼─────────────────┤
│四  │95年10月│許榮瑜  │丁○○  │同上  │丙○○│桃園縣桃園│丁○○共同販賣第│扣案之監視器螢幕壹台、監視器壹台、│
│    │9日晚上 │0000-000│0000-000│      │      │市○○路與│一級毒品，處無期│扣案之插用0000000000號SIM卡之行動 │
│    │7時31分 │163     │410     │      │      │經國路口之│徒刑，褫奪公權終│電話壹支、                        │
│    │許      │        │        │      │      │麥當勞後門│身              │犯罪所得新臺幣壹仟元              │
│    │        │        │        │      │      │          ├────────┼─────────────────┤
│    │        │        │        │      │      │          │丙○○共同販賣第│扣案之監視器螢幕壹台、監視器壹台、│
│    │        │        │        │      │      │          │一級毒品，處有期│扣案之插用0000000000號SIM卡之行動 │
│    │        │        │        │      │      │          │徒刑拾陸年      │電話壹支、                        │
│    │        │        │        │      │      │          │                │犯罪所得新臺幣壹仟元              │
│    │        │        │        │      │      │          ├────────┼─────────────────┤
│    │        │        │        │      │      │          │甲○○共同販賣第│扣案之監視器螢幕壹台、監視器壹台、│
│    │        │        │        │      │      │          │一級毒品，累犯，│扣案之插用0000000000號SIM卡之行動 │
│    │        │        │        │      │      │          │處有期徒刑拾伍年│電話壹支、                        │
│    │        │        │        │      │      │          │貳月            │犯罪所得新臺幣壹仟元              │
├──┼────┼────┼────┼───┼───┼─────┼────────┼─────────────────┤
│五  │95年10月│姓名年籍│甲○○  │約定購│甲○○│桃園縣桃園│丁○○共同販賣第│扣案之監視器螢幕壹台、監視器壹台、│
│    │12日晚上│不詳綽號│0000-000│買2000│      │市○○路與│一級毒品，未遂，│扣案之插用0000000000號SIM卡之行動 │
│    │5時22分 │「小青」│410     │元之海│      │經國路口之│處有期徒刑拾捌年│電話壹支                          │
│    │許      │之女子03│        │洛因  │      │麥當勞後門├────────┼─────────────────┤
│    │        │-0000000│        │      │      │          │丙○○共同販賣第│扣案之監視器螢幕壹台、監視器壹台、│
│    │        │公共電話│        │      │      │          │一級毒品，未遂，│扣案之插用0000000000號SIM卡之行動 │
│    │        │        │        │      │      │          │處有期徒刑拾年  │電話壹支                          │
│    │        │        │        │      │      │          ├────────┼─────────────────┤
│    │        │        │        │      │      │          │甲○○共同販賣第│扣案之監視器螢幕壹台、監視器壹台  │
│    │        │        │        │      │      │          │一級毒品，未遂，│、扣案之插用0000000000號SIM卡之行 │
│    │        │        │        │      │      │          │累犯，處有期徒刑│動電話壹支                        │
│    │        │        │        │      │      │          │捌年            │                                  │
└──┴────┴────┴────┴───┴───┴─────┴────────┴─────────────────┘
附表二、各被告應沒收之物一覽表
┌───┬─────┬───────────────┬────────┐
│編號  │被告姓名  │應沒收之物                    │沒收方式        │
│      │          │                              │                │
├───┼─────┼───────────────┼────────┤
│一    │丁○○    │1.扣案之監視器螢幕壹台、監視器│1.除海洛因毒品及│
│      │          │  壹台                        │包裝袋以外之扣案│
│      │          │2.未扣案之插用0000000000號SIM │物品，均沒收    │
│      │          │  卡之行動電話壹支、          │2.未扣案之物品，│
│      │          │3.未扣案之插用0000000000號SIM │均沒收，如全部或│
│      │          │  卡之行動電話壹支、          │一部不能沒收時，│
│      │          │4.扣案之插用0000000000號SIM卡 │追徵其價額，或以│
│      │          │  之行動電話壹支              │其財產抵償之    │
│      │          │6.扣案之插用0000000000號SIM卡 │3.犯罪所得均沒收│
│      │          │  之行動電話壹支              │之，如全部或一部│
│      │          │7.犯罪所得新臺幣肆仟元        │不能沒收時，以其│
│      │          │8.扣案之海洛因毒品壹包淨重零點│財產抵償之      │
│      │          │  壹壹公克，空包裝袋壹只重零點│4.扣案之海洛因毒│
│      │          │  貳壹公克。                  │品併同難以析離之│
│      │          │                              │空包裝袋1只均沒 │
│      │          │                              │收銷燬之。      │
├───┼─────┼───────────────┼────────┤
│二    │丙○○    │1.扣案之監視器螢幕壹台、監視器│同上            │
│      │          │  壹台                        │                │
│      │          │2.未扣案之插用0000000000號SIM │                │
│      │          │  卡之行動電話壹支、          │                │
│      │          │3.未扣案之插用0000000000號SIM │                │
│      │          │  卡之行動電話壹支、          │                │
│      │          │4.扣案之插用0000000000號SIM卡 │                │
│      │          │  之行動電話壹支、            │                │
│      │          │5.扣案之插用0000000000號SIM卡 │                │
│      │          │  之行動電話壹支、            │                │
│      │          │6.犯罪所得新臺幣肆仟元、      │                │
│      │          │7.扣案之海洛因毒品壹包淨重零點│                │
│      │          │  壹壹公克，空包裝袋壹只重零點│                │
│      │          │  貳壹公克。                  │                │
├───┼─────┼───────────────┼────────┤
│三    │乙○○    │1.扣案之監視器螢幕壹台、監視器│同上            │
│      │          │  壹台                        │                │
│      │          │2.未扣案之插用0000000000號SIM │                │
│      │          │  卡之行動電話壹支、          │                │
│      │          │3.未扣案之插用0000000000號SIM │                │
│      │          │  卡之行動電話壹支、          │                │
│      │          │4.犯罪所得新臺幣貳仟元        │                │
│      │          │5.扣案之海洛因毒品壹包淨重零點│                │
│      │          │  壹壹公克，空包裝袋壹只重零點│                │
│      │          │  貳壹公克。                  │                │
├───┼─────┼───────────────┼────────┤
│四    │甲○○    │1.扣案之監視器螢幕壹台、監視器│1.扣案物品均沒收│
│      │          │  壹台、                      │2.犯罪所得沒收之│
│      │          │2.扣案之插用0000000000號SIM卡 │，如全部或一部不│
│      │          │  之行動電話壹支、            │能沒收時，以其財│
│      │          │3.犯罪所得新臺幣壹仟元        │產抵償之        │
└───┴─────┴───────────────┴────────┘
附表三、各應沒收物之所有人或相關被告一覽表
┌───┬─────┬─────────────┬────────┐
│編號  │所有人或相│應沒收之物                │相關犯罪事實    │
│      │關被告    │                          │                │
├───┼─────┼─────────────┼────────┤
│一    │丁○○    │扣案之監視器螢幕壹台、監視│附表一之編號一至│
│      │          │器壹台                    │五之事實        │
│      │          │                          │                │
├───┼─────┼─────────────┼────────┤
│二    │丙○○    │扣案之插用0000000000號SIM │附表一之編號四至│
│      │          │卡之行動電話壹支          │五之事實        │
│      │          │                          │                │
├───┼─────┼─────────────┼────────┤
│三    │丙○○    │扣案之插用0000000000號SIM │附表一之編號三之│
│      │          │卡之行動電話壹支          │事實            │
│      │          │                          │                │
├───┼─────┼─────────────┼────────┤
│四    │各參與犯行│扣案之海洛因毒品壹包淨重零│附表一之編號一之│
│      │被告      │點壹壹公克，空包裝袋壹只重│事實            │
│      │          │零點貳壹公克              │                │
├───┼─────┼─────────────┼────────┤
│五    │丙○○    │未扣案之插用0000000000號  │附表一之編號二之│
│      │          │SIM卡之行動電話壹支       │事實            │
│      │          │                          │                │
├───┼─────┼─────────────┼────────┤
│六    │乙○○    │未扣案之插用0000000000號  │附表一之編號一之│
│      │          │SIM卡之行動電話壹支       │事實            │
├───┼─────┼─────────────┼────────┤
│七    │各參與該次│新臺幣壹仟元，如全部或一部│附表一之編號一至│
│      │販賣毒品犯│不能沒收時，以其財產抵償之│四之事實        │
│      │行之被告  │                          │                │
└───┴─────┴─────────────┴────────┘
附表四、無罪部分
┌──┬────┬────┬────┬───┬───┬─────┬────────┐
│編號│連絡購毒│購毒者及│販毒集團│購毒數│販毒集│交易地點  │檢察官起訴被告之│
│    │之時間  │其發話號│之受話者│量及價│團推派│          │罪名            │
│    │        │碼      │及其受話│格    │之交貨│          │                │
│    │        │        │號碼    │      │者    │          │                │
├──┼────┼────┼────┼───┼───┼─────┼────────┤
│一  │95年8月 │許榮瑜  │丁○○  │約定購│丙○○│桃園縣桃園│丁○○共同販賣第│
│    │28日上午│0000-000│0000-000│買1000│      │市○○路二│一級毒品罪      │
│    │8時52分 │163     │952     │元之海│      │段之全聯社├────────┤
│    │許      │        │        │洛因  │      │賣場附近  │丙○○共同販賣第│
│    │        │        │        │      │      │          │一級毒品罪      │
│    │        │        │        │      │      │          ├────────┤
│    │        │        │        │      │      │          │乙○○共同販賣第│
│    │        │        │        │      │      │          │一級毒品罪      │
├──┼────┼────┼────┼───┼───┼─────┼────────┤
│二  │95年9月5│賴長煌  │丙○○  │同上  │丙○○│桃園縣桃園│丁○○共同販賣第│
│    │日之某不│0000-000│0000-000│      │      │市○○路二│一級毒品罪      │
│    │詳時間  │438     │757     │      │      │段之全聯社├────────┤
│    │        │        │        │      │      │賣場附近  │丙○○共同販賣第│
│    │        │        │        │      │      │          │一級毒品罪      │
│    │        │        │        │      │      │          ├────────┤
│    │        │        │        │      │      │          │乙○○共同販賣第│
│    │        │        │        │      │      │          │一級毒品罪      │
├──┼────┼────┼────┼───┼───┼─────┼────────┤
│三  │95年9月8│甲○○  │乙○○  │同上  │丙○○│桃園縣桃園│丁○○共同販賣第│
│    │日晚上10│0000-000│0000-000│      │      │市○○路二│一級毒品罪      │
│    │時39分許│805     │341     │      │      │段之全聯社├────────┤
│    │        │        │        │      │      │賣場附近  │丙○○共同販賣第│
│    │        │        │        │      │      │          │一級毒品罪      │
│    │        │        │        │      │      │          ├────────┤
│    │        │        │        │      │      │          │乙○○共同販賣第│
│    │        │        │        │      │      │          │一級毒品罪      │
└──┴────┴────┴────┴───┴───┴─────┴────────┘
附表五、被告等人各次犯罪事實之通訊監察譯文


司法院資訊處製作；財團法人民間司法改革基金會備份。
